【裁判字號】    90,家訴,86
【裁判日期】    900614
【裁判案由】    確認親子關係不存在
【裁判全文】
臺灣臺中地方法院民事判決  九十年度家訴字第八六號
    原      告    乙○○
    被      告    丙○○
    兼法定代理人  甲○○
右當事人間否認子女事件，本院判決如左：
    主      文
確認被告丙○○非被告甲○○自原告受胎所生之婚生子。
訴訟費用由被告負擔。
    事      實
甲、原告方面：
  一、聲明：如主文所示。
  二、陳述：原告與被告甲○○本係夫妻，嗣於民國八十五年三月十五日協議離婚，婚姻關
      係結束後，被告甲○○於八十五年八月二十四日生下一子即即被告丙○○，惟原告與
      被告甲○○於八十三、八十四年間即行分居，迄今未曾再同居，是被告丙○○非被告
      甲○○自原告受胎所生，且原告於九十年二月十二日接獲戶政機關催告書，催告原告
      於九十年二月二十七日以前之期限內，前往戶政機關辦理更正原告戶內次男陳政愷及
      三男陳家浚之出生別及稱謂時，始悉事有蹊蹺，經查悉被告甲○○與原告離婚後所生
      之被告丙○○，實係在與原告婚姻關係存續中與第三人發生性行為所受胎，並經被告
      甲○○坦承事實經過，始悉被告丙○○出生之情事，為此依法訴請判決如聲明。
  三、證據：提出戶籍謄本一份、戶籍登記催告書一份及親子鑑定書、診斷證明書一份為證
      。
乙、被告方面：
  一、聲明：同意原告之請求。
  二、陳述：被告丙○○確非被告甲○○自原告受胎所生之婚生子。
     理      由
一、本件原告主張其與被告甲○○本係夫妻，嗣後協議離婚，惟婚姻關係結束後，被告甲○
    ○於八十五年八月二十四日生有一子即被告丙○○之事實，業據其提出戶籍謄本為憑，
    自堪信為真實。又原告主張其與被告甲○○於八十三、八十四年間至大陸經商時即行分
    居，八十五年返台後即離婚，迄今未曾再同居，被告丙○○應非自原告受胎所生乙節，
    經提出三軍總醫院親子鑑定報告書及診斷證明書為證，明載「依據D3S1358,  VWA,  D8
    S1179, D13S317, TH01, TPOX, CSFIPO等七個ＳＴＲ  ＤＮＡ位點不符遺傳法則之分析
    結果，可以排除「乙○○」與「丙○○」的親子關係，有該鑑定報告書、診斷證明書在
    卷可稽原告此部份之主張，亦屬真實。
二、按民法第一千零六十三條第一項推定之婚生子女，如夫妻之一方能證明妻非自夫受胎者
    ，得於知悉子女出生之日起，一年內提起否認之訴，同條第二項定有明文。查被告甲○
    ○受胎生下被告丙○○，其受胎期間既應推定在其與原告婚姻關係存續中，則依法自應
    推定被告丙○○為原告與被告甲○○之婚生子，然被告甲○○受胎懷有被告丙○○時，
    並未與原告同居即非自原告受胎。又原告係於九十年二月十二日接獲戶政機關催促其更
    正戶內子女出別時，經向被告甲○○詢問始知悉被告丙○○出生之情事，準此，原告於
    知悉被告丙○○出生之日起一年內提起本件訴訟，於法洵屬有據，應予准許。
四、據上論結，本件原告之訴為有理由，依民事訴訟法第七十八條、第八十五條第一項前段
    ，判決如主文。
中        華        民        國   九十     年      六       月     十四      日
                                臺灣臺中地方法院家民事法庭
~B法      官  陳學德
右為正本係照原本作成
如對本判決上訴須於判決送達後廿日內向本院提出上訴狀
中        華        民        國   九十     年      六       月      十八     日
~B法院書記官


司法院資訊處製作；財團法人民間司法改革基金會備份。
